【裁判字號】    89,易,2035
【裁判日期】    890915
【裁判案由】    竊盜
【裁判全文】
臺灣臺中地方法院刑事判決                        八十九年度易字第二三五號
    公  訴  人  臺灣台中地方法院檢察署檢察官
    被      告  甲○○
右列被告因竊盜案件，經檢察官提起公訴（八十九年度偵字第九六○三號），本院判
決如左：
    主  文
甲○○攜帶兇器竊盜，未遂，處有期徒刑肆月。扣案之螺絲起子壹支沒收。
    事  實
一、甲○○於少年時期有多次竊盜非行，民國八十八年間，並因犯竊盜罪，經本院沙
    鹿簡易庭判處有期徒刑七月，緩刑三年確定，尚在緩刑期間，仍不知檢點，竟意
    圖為自己不法之所有，於八十九年六月二日十四時許，在台中縣大甲鎮○○路與
    中山路一段交叉路口附近，持其所有長約十五公分，質地堅硬，客觀上足對人之
    生命、身體、安全構成威脅，具危險性，可供兇器使用之螺絲起子一支，撬破乙
    ○○所有停放於該處之車牌號碼Ｗ五–○○○七號自用小貨車（以「東河板金行
    」名義辦理車籍登記）駕駛座旁之前車窗玻璃後，正進入車內著手行竊財物時（
    車內置有公事包一個、收費單據及零錢約新台幣一千元），適為乙○○發現，而
    報警當場將其逮捕，始未得逞，並於車旁空地上，扣得甲○○見事機敗露後所丟
    棄之上開螺絲起子一支。
二、案經告訴人乙○○訴由台中縣警察局大甲分局報請台灣台中地方法院檢察署檢察
    官偵查起訴。
    理  由
一、訊據被告甲○○對其有於右揭時、地持扣案螺絲起子撬破告訴人乙○○所有停放
    於該處之車牌號碼Ｗ五–○○○七號自用小貨車（以「東河板金行」名義辦理車
    籍登記）駕駛座旁之前車窗玻璃之事實，坦承在卷，惟矢口否認有竊盜犯意，並
    辯稱：伊於八十八年八月間因發生車禍，頭部受有外傷，很多事情都不記得等語
    ，且提出就診掛號收據為證。惟查，被告甲○○上開犯行，業據其於警訊中供承
    在卷，核與告訴人乙○○所指述被害情形相符，並有遭被告甲○○破壞車窗玻璃
    之自用小貨車照片四幀附卷及螺絲起子一支扣案可資佐證；本院另依職權函調被
    告甲○○於光田綜合醫院大甲分院就診病歷資料，被告甲○○係因眩暈、記憶力
    不佳及右膝疼痛等主訴症狀就醫，惟經腦電波檢查，其結果為正常，有光田綜合
    醫院（89）光醫醫行字第八九甲○三三八號回函一份在卷可按，是被告甲○○上
    開就診紀錄，尚不足為其精神有所異常之認定。另被告甲○○於檢察官偵訊時，
    復自承其之所以砸破他人車窗玻璃，目的是想看看車內有無金錢（見偵查卷第十
    九頁背面）足證其持扣案螺絲起子撬破被害人乙○○上開自用小貨車之車窗玻璃
    ，目的在圖竊取車內財物，竊盜犯意應可認定，所辯僅係單純毀損一語，顯與經
    驗法則相悖，應係事後避重就輕之詞，要難採信。事證明確，被告甲○○攜帶兇
    器竊盜未遂犯行，洵堪認定。
二、按刑法第三百二十一條第一項第三款之攜帶兇器竊盜罪，係以行為人攜帶兇器竊
    盜為其加重條件，此所謂兇器，其種類並無限制，凡客觀上足對人之生命、身體
    、安全構成威脅，具有危險性之兇器均屬之，且祇須行竊時攜帶此種具有危險性
    之兇器為已足，並不以攜帶之初有行兇之意圖為必要（最高法院七十九年台上字
    第五二五三號判例參照）。查扣押之螺絲起子一支，長約十五公分，質地堅硬等
    情，業經本院當庭提示勘驗在卷可稽，被告甲○○復持以撬破車窗玻璃，足見該
    支螺絲起子客觀上對人之生命、身體、安全，足以構成威脅，核屬具有危險性之
    兇器無誤。
三、查被告甲○○毀棄告訴人乙○○所經營之「東河板金行」所有之汽車車窗玻璃，
    係犯刑法第三百五十四條之毀棄罪；另其著手於竊盜行為之實行而不遂，係犯刑
    法第三百二十一條第二項、第一項第三款之攜帶兇器竊盜未遂罪，此攜帶兇器竊
    盜部分，應依刑法第二十六條前段規定減輕其刑；又其所犯上開毀棄罪與攜帶兇
    器竊盜未遂罪間，有方法結果之牽連關係，為牽連犯，應依刑法第五十五條後段
    規定，從較重之攜帶兇器竊盜未遂罪處斷。爰審酌被告甲○○於少年時期即有多
    次竊盜非行，其於民國八十八年間，復因犯竊盜罪，經本院沙鹿簡易庭判處有期
    徒刑七月，緩刑三年確定，尚在緩刑期間，有台灣高等法院被告全國前案紀錄表
    一份可稽，其竟不知檢點，再犯本罪，且其犯罪之動機、目的在圖一己私利、竟
    以破壞他人車輛為其犯罪之手段，業已賠償被害人損失暨未能坦白全部犯行等一
    切情狀，量處如主文所示之刑。另扣案之螺絲起子一支，為被告甲○○持以為上
    開犯行所用，且無證據可資認定係屬他人之物，應認為其所有，且係其供犯罪所
    用之物，應依刑法第三十八條第一項第二款規定沒收之。
據上論斷，應依刑事訴訟法第二百九十九條第一項前段，刑法第三百二十一條第一項
第三款、第二項、第三百五十四條、第五十五條後段、第二十六條前段、第三十八條
第一項第二款，罰金罰鍰提高標準條例第一條前段，判決如主文。
中      華      民      國    八十九    年      九      月    十五    日
                                    臺灣臺中地方法院刑事第七庭
                                        法  官  林  宗  成
右正本證明與原本無異。
如不服本判決，應於判決送達後十日內向本院提出上訴狀，上訴於臺灣高等法院臺中
分院( 須附繕本 )。
                                        書記官
中      華      民      國    八十九    年      九      月     十五     日
附錄本案論罪法條全文：
刑法第三百二十一條第一項第三款、第二項：
犯竊盜罪而有左列情形之一者，處六月以上五年以下有期徒刑：
三、攜帶兇器而犯之者。
前項之未遂犯罰之。
刑法第三百五十四條：
毀棄、損壞前二條以外之他人之物或令致不堪用，足以生損害於公眾或他人者，處二
年以下有期徒刑、拘役或五百元以下罰金。


司法院資訊處製作；財團法人民間司法改革基金會備份。
